【裁判字號】    98,簡上,50
【裁判日期】    980430
【裁判案由】    偽造文書等
【裁判全文】
臺灣彰化地方法院刑事判決              98年度簡上字第50號
上  訴  人  臺灣彰化地方法院檢察署檢察官
被      告  甲○○
上列上訴人因被告詐欺案件，不服本院簡易庭98年度簡字第405
號97年12月22日第一審判決（檢察官起訴案號：97年度偵字第
6839號），本院管轄第二審合議庭判決如下︰
    主  文
上訴駁回。
    事實及理由
一、按簡易程序之第二審法院，應就原審判決經上訴之部分調查
    之，刑事訴訟法第455條之1第3項、第366條定有明文。本件
    上訴人即公訴人僅就被告關於起訴書犯罪事實欄一、(一)部分
    之行使偽造私文書及詐欺取財、得利之犯行部分提起上訴，
    本院爰就此部分調查之，先此敘明。
二、本案經本院審理結果，認第一審判決認事用法及量刑均無不
    當，應予維持，並引用第一審判決書此部分記載之事實、證
    據及理由（如附件）。
三、檢察官上訴意旨略以：原審判決認定本件被告關於起訴書犯
    罪事實欄一、(一)部分之行使偽造私文書及詐欺取財、得利之
    犯行部分，被告係冒用被害人乙○○之名義，偽造如起訴書
    所示之文件，同時向被害人威寶電信股份有限公司（下稱威
    寶電信）及遠傳電信股份有限公司（下稱遠傳電信）申辦行
    動電話門號而取得晶片卡，再使用晶片卡撥打電話使用，則
    被告行使偽造私文書之被害人分別為乙○○與威寶電信及乙
    ○○與遠傳電信，詐欺取財、得利之被害人分別為威寶電信
    及遠傳電信。是被告上開犯行所侵害之法益並非同一，自無
    成立接續犯之餘地，應論以想像競合犯。原審認被告詐欺得
    利之目的及被害法益同一，屬接續犯，適用法則自有不當云
    云。
四、經查：本件原審依檢察官之起訴經被告自白犯罪而為簡易判
    決，已於判決主文判處罪刑，犯罪事實及證據除補充記載外
    ，並引用檢察官起訴書之記載，雖於理由補充「被告冒用證
    人乙○○、丙○○名義以一個行為，『各』偽造如附件犯罪
    事實欄一(一)(二)所示之文件等私文書，為接續犯，應論以一罪
    。」之記載（見原審判決第1頁），因其已載明「各」字，
    且又於理由補充「被告『各』向如附件犯罪事實欄一(一)(二)所
    示之公司行使偽造私文書，致使富能美企業社服務人員陷於
    錯誤，而代理上揭公司交付晶片卡，係以一行為而觸犯行使
    偽造私文書、詐欺取財罪之2罪名，為想像競合犯，應依刑
    法第55條規定，從一重之行使偽造私文書罪處斷。」之記載
    （見原審判決第2頁），亦已載明「各」字，適用法條欄亦
    引用刑法第55條有關想像競合規定之法條，核其文義，應係
    分別指被告以乙○○之名義接續偽填威寶公司之行動通話服
    務申請書及精彩專案同意書部分、接續偽填遠傳公司之行動
    電話／第三代行動電話服務申請書及行動電話號碼可攜服務
    申請書部分、及以丙○○之名義接續偽填威寶公司之行動通
    話服務申請書、精彩專案同意書部分，各該部分均係在同地
    及密切接近之時間，先後偽填多份文件，各侵害同一之法益
    ，原審分別將其評價為數個舉動之接續施行，分別認係接續
    犯，並無違誤，又原審分別認定被告同時以乙○○名義之上
    開文件向富能美企業社服務人員行使，而詐欺取得上開威寶
    公司、遠傳公司之行動電話，係以一行為而觸犯行使偽造私
    文書、詐欺取財罪之2罪名，為想像競合犯，另被告同時以
    丙○○名義之上開文件向富能美企業社服務人員行使，而詐
    欺取得上開威寶公司之行動電話，亦係以一行為而觸犯行使
    偽造私文書、詐欺取財罪之2罪名，為想像競合犯，亦分別
    表明被告各係想像競合犯，檢察官上訴所指原審判決誤認被
    告係接續犯而未認定係想像競合犯云云，應係對於原審判決
    之文字用語有所誤解，無從以此作為撤銷之事由，此外，原
    審參酌被告犯罪情節，判處本件罪刑，核無違誤或不當，檢
    察官以上開事由上訴，為無理由，應予駁回。
據上論斷，應依刑事訴訟法第455條之1第1項、第3項、第373條
、第368條，判決如主文。
本件經檢察官紀雅惠到庭執行職務。
中    華    民    國    98    年    4     月    30    日
                  刑事第三庭    審判長法  官  余仕明
                                      法  官  陳秋錦
                                      法  官  羅秀緞
以上正本證明與原本無異。
本件不得上訴。
中    華    民    國    98    年    4     月    30    日
                                      書記官  謝鈴玉


司法院資訊處製作；財團法人民間司法改革基金會備份。
